* LibreSpice — 74LS138, 1-aus-8-Dekoder (3-to-8 decoder).
*
* Drei Adressleitungen A B C waehlen einen von acht Ausgaengen; der gewaehlte
* geht auf low, alle anderen bleiben high. Freigegeben ist der Baustein nur,
* wenn G1 high liegt und ~G2A und ~G2B beide low sind - sonst sind *alle*
* Ausgaenge high. So steht es im Datenblatt und so steht es in der d_chip-
* Wahrheitstabelle, die Multisim mitbringt.
*
* Gebaut wie das ganze uebrige Digitalteil: als B-Quellen, ohne XSPICE. Der
* Dekoder ist reine Kombinatorik, hat also keinen Speicherknoten und braucht
* keine Kondensatorzelle wie das Flipflop - EN und SEL sind Zwischenknoten, die
* eine Spannungsquelle festhaelt.
*
* Die Eingaenge bekommen einen Ableitwiderstand nach 0. Der ist nicht das
* Verhalten eines TTL-Eingangs (der zieht sich selbst nach high), sondern der
* Gleichstrompfad, ohne den ngspice den Knoten mangels Bezug abweist: an einem
* Eingang, der nur *gelesen* wird und an einem offenen DIP-Schalter haengt,
* steht sonst gar nichts, und die Matrix wird singulaer, bevor der Transient
* startet. Dasselbe Mittel wie bei seg7hex, aus demselben Grund.
*
* Ideal: keine Laufzeit. Die 48 Verzoegerungspaare der Multisim-Tabelle
* (18..41 ns je nach Pfad) haben hier kein Gegenstueck und entfallen - eine
* Schaltung, die auf diese Laufzeitunterschiede baut, verhaelt sich nicht wie
* der echte Baustein.
*
* Anschlussreihenfolge: A B C G1 G2A G2B Y0 Y1 Y2 Y3 Y4 Y5 Y6 Y7
* (G2A und G2B sind die aktiv-low-Freigaben, im Datenblatt ~G2A und ~G2B.)

.SUBCKT 74LS138 A B C G1 G2A G2B Y0 Y1 Y2 Y3 Y4 Y5 Y6 Y7

RA A 0 1Meg
RB B 0 1Meg
RC C 0 1Meg
RG1 G1 0 1Meg
RG2A G2A 0 1Meg
RG2B G2B 0 1Meg

BEN EN 0 V = ((v(G1)>2.5) && (v(G2A)<2.5) && (v(G2B)<2.5)) ? 5 : 0
BSEL SEL 0 V = ((v(A)>2.5) ? 1 : 0) + ((v(B)>2.5) ? 2 : 0) + ((v(C)>2.5) ? 4 : 0)

BY0 Y0 0 V = ((v(EN)>2.5) && (abs(v(SEL)-0)<0.5)) ? 0 : 5
BY1 Y1 0 V = ((v(EN)>2.5) && (abs(v(SEL)-1)<0.5)) ? 0 : 5
BY2 Y2 0 V = ((v(EN)>2.5) && (abs(v(SEL)-2)<0.5)) ? 0 : 5
BY3 Y3 0 V = ((v(EN)>2.5) && (abs(v(SEL)-3)<0.5)) ? 0 : 5
BY4 Y4 0 V = ((v(EN)>2.5) && (abs(v(SEL)-4)<0.5)) ? 0 : 5
BY5 Y5 0 V = ((v(EN)>2.5) && (abs(v(SEL)-5)<0.5)) ? 0 : 5
BY6 Y6 0 V = ((v(EN)>2.5) && (abs(v(SEL)-6)<0.5)) ? 0 : 5
BY7 Y7 0 V = ((v(EN)>2.5) && (abs(v(SEL)-7)<0.5)) ? 0 : 5

.ENDS 74LS138
