* LibreSpice — generischer Thyristor (SCR)
*
* Die klassische Zweitransistor-Ersatzschaltung: ein PNP und ein NPN ueber
* Kreuz gekoppelt. Ein Gatestrom schaltet den NPN durch, dessen Kollektorstrom
* den PNP treibt, der wiederum die NPN-Basis speist — die Mitkopplung haelt
* sich danach selbst, auch wenn das Gate wieder losgelassen wird. Der Thyristor
* sperrt erst wieder, wenn der Anodenstrom unter den Haltestrom faellt.
*
* RGK ueberbrueckt die NPN-Basis-Emitter-Strecke und legt damit fest, wieviel
* Gatestrom zum Zuenden noetig ist; RF ist der Sperrstrompfad.
*
* Ein generisches Modell, kein Typ: die MCR-Thyristoren aus den Multisim-
* Schaltungen sind alle darauf abgebildet. Zuendstrom, Haltestrom und
* Sperrspannung entsprechen daher keinem bestimmten Datenblatt.
*
* Anschlussreihenfolge: A G K

* Hinweis zur Vorlage: dort hing die Mitkopplung an einem internen Knoten "6",
* waehrend der Anschluss G im Subcircuit gar nicht vorkam — das Gate war also
* unbeschaltet und der Thyristor liess sich nicht zuenden (gegen die Engine
* nachgestellt: Gate bekommt Spannung, die Laststrecke bleibt hochohmig). In
* der Zweitransistor-Ersatzschaltung *ist* dieser Knoten die NPN-Basis, also
* das Gate; hier steht deshalb ueberall G statt 6.

.SUBCKT SCR A G K
QP G 4 A POUT OFF
QN 4 G K NOUT OFF
RF G 4 10MEG
RGK G K 1k
.model POUT PNP(BF=1 CJE=1n)
.model NOUT NPN(BF=100 RC=0.1 CJE=1n)
.ENDS SCR
