* Idealer Komparator mit drei Anschluessen.
*
* Kein Versorgungsanschluss: die Ausgangspegel sind Eigenschaft des Bauteils,
* nicht der Beschaltung — so haelt es auch Multisim, dessen `Ideal Comparator`
* ein `Output_level` und eine `Rise_fall_time` mitbringt und sonst nichts.
*
* Pins (SpiceOrder 1..3):  1 = In+   2 = In-   3 = OUT
*
* Der Vergleich ist eine B-Quelle, kein XSPICE-Baustein: die mitgelieferte
* ngspice-Fassung kennt keine, und die uebrigen Digitalteile dieses Projekts
* sind aus demselben Grund so gebaut.
*
* Die Flanke ist nicht kosmetisch. Ein hart schaltender Ausdruck laesst den
* Zeitschrittsteuerung nichts zu rechnen — der Ausgang springt zwischen zwei
* Zeitpunkten und ngspice verkleinert den Schritt, bis die Rechnung steht. Das
* RC dahinter gibt der Flanke eine endliche Dauer: tr(10..90%) = 2.2*tau, also
* tau = Trf/2.2. Das ist zugleich die Groesse, die Multisim `Rise_fall_time`
* nennt, sodass der Wert aus der Datei hier unveraendert eintragbar ist.
*
* Vlow ist ein eigener Parameter und nicht -Vhigh: Multisim gibt nur *einen*
* Pegel an und meint damit 0..Vhigh (in 8_2_3_Dual_Slope_ADC speist der
* Komparator die Digitalstufen, die auf 0/5 V liegen). Wer einen bipolaren
* Ausgang braucht, setzt Vlow von Hand.
*
* Eigenes Modell, keine Uebernahme aus einer fremden Bibliothek.
.subckt comparator 1 2 3 PARAMS: Vhigh=5 Vlow=0 Trf=10n Rout=100
.param tau={Trf/2.2}
.param Rf=1k
.param Cf={tau/Rf}
* Hochohmiger Eingang, damit der Komparator die Quelle davor nicht belastet.
Rin 1 2 1G
Bcmp nc 0 V = V(1) > V(2) ? {Vhigh} : {Vlow}
Rflt nc no {Rf}
Cflt no 0 {Cf}
Ro no 3 {Rout}
.ends comparator
