* DIP-Schalterblock mit vier Schaltern (Multisims DSWPK_4).
*
* Vier voneinander unabhaengige Schliesser in einem Gehaeuse. Multisim setzt den
* Block als *ein* Bauteil mit acht Anschluessen; gegenueberliegende Pins
* gehoeren zusammen, also 1-8, 2-7, 3-6, 4-5. Das ist die Nummerierung des
* echten DIL-Gehaeuses und nicht frei gewaehlt - die Beschaltung im Schaltplan
* haengt daran.
*
* Umgeschaltet wird wie beim einzelnen spst ueber `pos<n>` in den Eigenschaften,
* mit derselben Arithmetik statt einer Fallunterscheidung (siehe spst.lib):
* ngspice wertet `.param` frueh aus und nicht mit dem vollen Funktionsumfang
* der B-Quelle.
*
*   pos<n> = 1 : Schalter n geschlossen
*   pos<n> = 0 : Schalter n offen
*
* Alle vier stehen auf offen. Die gespeicherte Stellung wird beim Import *nicht*
* uebernommen, weil sie in der Datei nicht steht: Multisim legt fuer alle vier
* Schalter dasselbe Wertepaar ab, gleich in welcher Stellung sie gezeichnet
* sind. Offen ist die Ruhelage, die das Bauteil im Katalog selbst nennt
* ("Keep unused switches in OFF position").
*
* Anschlussreihenfolge: P1 .. P8, also wie am Gehaeuse durchgezaehlt.
*
* Eigenes Modell, keine Uebernahme aus einer fremden Bibliothek.
.subckt dipsw4 P1 P2 P3 P4 P5 P6 P7 P8 PARAMS: pos1=0 pos2=0 pos3=0 pos4=0 Ron=10m Roff=1G
R1 P1 P8 {Ron + (1-pos1)*Roff}
R2 P2 P7 {Ron + (1-pos2)*Roff}
R3 P3 P6 {Ron + (1-pos3)*Roff}
R4 P4 P5 {Ron + (1-pos4)*Roff}
.ends dipsw4
