* Potentiometer — ein Bauteil statt zweier Widerstaende.
*
* SPICE kennt kein Poti, also ist es ein Zweiwiderstands-Teiler; der Punkt ist
* nur, dass die beiden Widerstaende *innerhalb* des Subcircuits liegen. Auf dem
* Blatt bleibt es damit ein Symbol mit drei Anschluessen, und die Schleifer-
* stellung ist ein Parameter der Instanz statt zweier gekoppelter .param-Zeilen
* daneben.
*
*   A  o---[ Rtot*w ]---o---[ Rtot*(1-w) ]---o  B
*                       |
*                       o W  (Schleifer)
*
* `wiper` zaehlt von A nach B, wie Multisims eigenes Modell (posPercent von T1
* aus). Geklemmt wird auf 1e-7 .. 1-1e-7: bei genau 0 oder 1 wird eine Haelfte
* zu 0 Ohm, und einen widerstandslosen Zweig quittiert ngspice je nach Umgebung
* mit einer Spannungsquellen-Schleife statt mit einem Ergebnis.
*
* Eigenes Modell, keine Uebernahme aus einer fremden Bibliothek.
.subckt pot A W B PARAMS: Rtot=10k wiper=0.5
.param w = min(max(wiper, 1e-7), 0.9999999)
R1 A W {Rtot*w}
R2 W B {Rtot*(1-w)}
.ends pot
