* Hexadezimale 7-Segment-Anzeige, vier Binaereingaenge.
*
* Multisims Bauteil heisst zwar "7-Segment Display", hat aber keine sieben
* Segmentanschluesse: es ist Dekoder und Anzeige in einem. Vier Bit hinein, eine
* Ziffer 0..F dargestellt. Die physische Anzeige mit A..G und COM ist ein
* anderes Bauteil.
*
* Pins (SpiceOrder 1..4):  1 = D8 (MSB)  2 = D4  3 = D2  4 = D1 (LSB)
* Die Wertigkeit ist der Verdrahtung im Original entnommen: im Dual-Slope-ADC
* haengt Anschluss 1 am QD des 74LS93 und Anschluss 4 an dessen QA.
*
* Elektrisch ist das Bauteil nichts als eine Last. Genau das fehlte bisher: ohne
* die Anzeige endet die Zaehlerleitung im Nichts, und ein Knoten, den nur ein
* Gatter liest, macht die Matrix singulaer - ngspice bricht dann mit
* "singular matrix" ab, statt zu rechnen.
*
* Hochohmig wie ein CMOS-Dekodereingang: 1 MOhm belastet keine Treiberstufe
* nennenswert, gibt dem Knoten aber den Gleichstrompfad, den er braucht.
*
* Was die Anzeige *zeigt*, steht nicht hier. Eine Ziffer ist kein Strom, sondern
* eine Ablesung - sie wird aus den vier Eingangsspannungen gezeichnet (siehe
* SevenSegmentSymbol), so wie ein Messwert im Schaltplan angezeigt wird.
*
* Eigenes Modell, keine Uebernahme aus einer fremden Bibliothek.
.subckt seg7hex D8 D4 D2 D1 PARAMS: Rin=1Meg
R8 D8 0 {Rin}
R4 D4 0 {Rin}
R2 D2 0 {Rin}
R1 D1 0 {Rin}
.ends seg7hex
