* Wechselschalter (SPDT) — Stellung als Parameter, nicht als Steuerspannung.
*
* Ein handbetaetigter Umschalter hat kein Steuersignal; seine Stellung ist eine
* Eigenschaft der Instanz. Deshalb zwei Widerstaende, die `pos` gegenlaeufig
* zwischen Ron und Roff schaltet, statt zweier spannungsgesteuerter Schalter mit
* zwei zusaetzlichen Anschluessen, die im Schaltplan irgendwo angeklemmt werden
* muessten.
*
*   pos = 0 : COM–NC geschlossen (Ruhelage, wie gezeichnet)
*   pos = 1 : COM–NO geschlossen
*
* Die Rechnung ist reine Arithmetik (Ron + pos*Roff), damit sie ohne Fallunter-
* scheidung im Parameter-Ausdruck auskommt: ngspice wertet `.param` frueh und
* nicht mit dem vollen Funktionsumfang der B-Quelle aus.
*
* Eigenes Modell, keine Uebernahme aus einer fremden Bibliothek.
.subckt spdt COM NC NO PARAMS: pos=0 Ron=10m Roff=1G
R1 COM NC {Ron + pos*Roff}
R2 COM NO {Ron + (1-pos)*Roff}
.ends spdt
