* Transistorschalter mit Inversdiode (Multisims TRANSISTOR_DIODE).
*
* Kein Transistor, sondern seine Rolle im Leistungsteil: ein Kontakt, der einem
* Steuersignal folgt, mit der Body-Diode, ohne die kein Schaltnetzteil rechnet.
* Genau dafuer steht es im Tiefsetzsteller - schaltet der Transistor ab, muss
* der Drosselstrom durch die Diode weiterlaufen, sonst steht an der Drossel eine
* beliebig hohe Spannung und ngspice bricht ab.
*
* Bisher wurde das Bauteil als Parameterwiderstand ersetzt und verlor dabei
* seinen Steuereingang. Bei einem Schalter, dessen einzige Aufgabe das Takten
* ist, heisst das: die Schaltung tut gar nichts mehr.
*
* Der Steuereingang ist *einpolig*, gegen Masse - so hat es Multisim
* (`s1 upper lower_ ctrlp 0`). Das ist der Unterschied zum vcspst, der ein
* Steuerpaar hat; wo das Steuersignal auf einem eigenen Bezug liegt, ist der
* vcspst das richtige Bauteil.
*
* Ein- und Ausschaltschwelle werden wie dort in Mittelwert und Hysterese
* umgerechnet, damit sich das Bauteil auch von Hand mit Datenblattzahlen
* bestuecken laesst.
*
* Die Hysterese ist dabei etwas schmaler als der Abstand der beiden Schwellen
* (0,45 statt 0,5). Sonst faellt die Einschaltschwelle Vt+Vh genau auf Von, und
* ngspice schaltet erst *oberhalb* - ein Takt, der wie hier bis genau 5 V geht
* und Von = 5 V hat, laesst den Schalter dann nie schliessen. Genau dieser Fall
* ist der Normalfall: Multisim traegt als CtrlOn den Pegel des Taktes ein.
*
* Die Inversdiode ist bewusst nahezu ideal (kleines N, kleiner Rs): Multisim
* beschreibt sie stueckweise linear mit einem Knick bei DiodeVon und der
* Steigung 1/DiodeRon, also ohne Diffusionsspannung. Eine Siliziumdiode mit
* 0,7 V an der Stelle waere ein anderes Bauteil.
*
* Anschlussreihenfolge: P N CTRL
*
* Eigenes Modell, keine Uebernahme aus einer fremden Bibliothek.
.subckt transw P N CTRL PARAMS: Von=5 Voff=0 Ron=1m Roff=1G Vdrop=0 Drs=10m
S1 P NX CTRL 0 SWT
.model SWT SW(Ron={Ron} Roff={Roff} Vt={(Von+Voff)/2} Vh={0.45*abs(Von-Voff)})
VF NX N {Vdrop}
D1 N P DBODY
.model DBODY D(Is=1e-6 N=0.05 Rs={Drs})
.ends transw
