* Wattmeter, wie Multisims XWM: Spannungspfad und Strompfad in einem Bauteil.
*
* Von den virtuellen Messgeraeten ist es das einzige, das ein Bauteil bleiben
* muss. Ein Oszilloskop liest nur mit und wird beim Import zum Netznamen; ein
* Multimeter hat zwei Anschluesse und wird zu dem, wonach es beschaltet ist.
* Das Wattmeter aber liegt gleichzeitig *parallel* zur Last (Spannungspfad) und
* *in Reihe* mit ihr (Strompfad). Laesst man es weg, ist der Zweig, den der
* Strompfad fuehrt, aufgetrennt - die halbe Schaltung haengt dann in der Luft.
*
* Beide Haelften sind das, womit SPICE ohnehin misst:
*   Rv  hochohmig ueber die Last, wie ein Voltmeter
*   Vi  Quelle mit 0 V im Zweig, die klassische Stromsonde
*
* Die Leistung selbst rechnet das Modell nicht aus - sie ist keine Groesse, die
* in einem Knoten steht, sondern eine Ablesung: P = V(VP,VN) * I(Vi), im
* Diagramm als Ausdruck ueber genau diesen beiden Messstellen.
*
* Anschlussreihenfolge: VP VN (Spannungspfad), IP IN (Strompfad)
*
* Eigenes Modell, keine Uebernahme aus einer fremden Bibliothek.
.subckt wattmeter VP VN IP IN PARAMS: Rv=10Meg
Rv VP VN {Rv}
Vi IP IN 0
.ends wattmeter
