* Transformator mit einer Primaer- und einer Sekundaerwicklung (Multisims 1P1S).
*
* Der ideale Uebertrager als gesteuertes Quellenpaar, wie Multisim ihn selbst
* netzlistet: die Sekundaerspannung folgt der Primaerspannung im
* Windungsverhaeltnis, der Primaerstrom dem Sekundaerstrom im selben Verhaeltnis.
* Beides zusammen ist die Leistungsbilanz - Vp*Ip = Vs*Is, ohne dass sie
* irgendwo hingeschrieben werden muesste.
*
*   ratio = Ns/Np : Vs = ratio * Vp,  Ip = ratio * Is
*
* Zwei gekoppelte Induktivitaeten mit einem K-Statement waeren die andere
* Bauart. Sie ist nicht genommen worden, weil sie das Windungsverhaeltnis nur
* mittelbar ueber die Wurzel des Induktivitaetsverhaeltnisses ausdrueckt und
* die Kopplung nie ganz 1 sein darf - der Import hat aber genau eine Zahl aus
* der Datei, das Verhaeltnis, und die soll unveraendert im Bauteil stehen.
*
* Lm ist die Hauptinduktivitaet, parallel zur Primaerseite: sie fuehrt den
* Magnetisierungsstrom und gibt der Primaerwicklung ausserdem den
* Gleichstrompfad, ohne den ein unbelasteter Uebertrager ein offener Knoten
* waere. Rp und Rs sind die Wicklungswiderstaende.
*
* Ideal in allem uebrigen: keine Streuung, keine Saettigung, keine
* Kernverluste. Multisim beschreibt dazu eine Kennlinie (`table(%I, ...)`), die
* hier kein Gegenstueck hat - eine Schaltung, die den Kern in die Saettigung
* fahren soll, verhaelt sich nicht wie das Original.
*
* Anschlussreihenfolge: P1 P2 (primaer), S1 S2 (sekundaer)
*
* Eigenes Modell, keine Uebernahme aus einer fremden Bibliothek.
.subckt xfmr P1 P2 S1 S2 PARAMS: ratio=1 Lm=50u Rp=10m Rs=10m
Rprim P1 PA {Rp}
Lmag PA P2 {Lm}
Fprim PA P2 Vsens {ratio}
Esec SB S2 PA P2 {ratio}
Vsens SB SC 0
Rsec SC S1 {Rs}
.ends xfmr
